臺灣板橋地方法院民事判決　　　　　　　 94年度訴字第480號
原　　　告　乙○○
被　　　告　甲○○
　　　　　　　　　　　14號4.
上列當事人間損害賠償事件，本院於民國94年10月21日言詞辯論
終結，判決如下：
    主  文
原告之訴及假執行之聲請均駁回。
訴訟費用由原告負擔。
　　事實及理由
一、程序方面：被告未於言詞辯論期日到場，核無民事訴訟法第
    386 條各款所列情形，爰依原告之聲請，由其一造辯論而為
    判決。
二、原告主張：
　(一)原告於民國69年2 月26日向訴外人曾松勇、曾福來購買臺北
    縣鶯歌鎮○○○路31號二層，樓房一樓26.22坪，二樓26.22
    坪計52.44 坪。因土地有向前手租賃才會購買地上物，今被
    告提出拆屋還地之訴而法官不採有租賃關係，而判決原告敗
    訴，原告因而受  鈞院之強制執行，並於94年3 月10日執行
    ，雙方當場和解，被告補償原告借用33號房屋內存放陶瓷品
    新臺幣（下同）10萬元及31號、33號房屋之搬遷費10萬元，
    計20萬元，所以當天只有拆除33號房屋，31號房屋延後10天
    ，未料被告在94年3 月21日僱用怪手及不詳姓名男子10多人
    前來私自強制將31號房屋拆除，致原告遭受嚴重損失，其損
    失明細如下：1.鶯歌鎮○○○路31號是原告的，一樓面積86
    .6平方公尺（26.22坪，86.6 平方公尺），而執行名義所記
    載應執行拆除46平方公尺之建物，將土地還給被告，尚有40
    .6平方公尺不是在執行範圍內，所以法院不能強制執行，私
    人更不能拆除，因此被告將原告一樓40.6平方公尺及二樓40
    .6平方公尺之房屋拆除，以1 平方公尺之建造費1 萬元計算
    ，應賠償原告每平方公尺1萬元，共81萬2千元。2.雙方同意
    延後10天執行，因一時找不到房屋搬遷，正在尋找中，被告
    竟在21日一早前來拆除，讓原告措手不及，31號一、二樓房
    屋內之陶瓷品401,000元全毀。明細表：(1)小茶杯2萬個*10=
    20萬元。(2)花器，大600個*100=60,000元、小1500個*30=45
    ,000元。(3)酒瓶900個*100=90,000元。(4)容器200個*30=6,0
    00元。3.31號屋內10*4玻璃框一個，10*12玻璃框一個，4*4
    玻璃框一個，共65,000元。4.31號屋內瓦楞紙箱350個（1個
    100元）共35,000 元。5.衣框、床、電視2台、電風扇2台、
    神桌、籐椅4張、無線對講機1台、瓦斯熱水器1 台共30,000
    元。6.房間裝璜337,000元。7.范曾名畫1 幅10萬元。
  (二)被告無法無天將他人之房屋拆除，不管屋有無貴物品以怪手
    夷平，造成原告無家可歸，損失慘重。爰依侵權行為之法律
    關係，請求被告賠償等語。併為聲明：(一)被告應給付原告18
    0 萬元，及自本起訴狀送達被告翌日起至清債日止，按年息
    百分之五計算之利息。(二)原告願供擔保，請准宣告假執行。
三、被告未於言詞辯論期日到場，據其提出之書狀，其陳述略以
    ：原告無權占用被告所有坐落臺北縣鶯歌鎮○○段尖山埔小
    段74之4地號土地，經  鈞院以84年度訴字第256號判決原告
    應將臺北縣鶯歌鎮○○○路31號房屋（下稱系爭房屋），面
    積46平方公尺拆除，原告未上訴而告確定。被告本於勝訴確
    定之該判決向  鈞院民事執行處聲請強制執行。嗣於94年3
    月10日執行時，被告為求執行程序之順利終結，同意給予原
    告20萬元之搬遷費，並經原告收執無訛，原告即應於94年3
    月21日前遷讓拆除完成，若原告未於該期日前完成遷讓拆除
    ，原告同意由被告逕行拆除，原告之請求，顯無權利保護之
    必要等語資為抗辯。併為答辯聲明：(一)原告之訴駁回。(二)如
    受不利之判決，願供擔保請准宣告免為假執行。
四、原告主張：原告於69年2 月26日向訴外人曾松勇、曾福來購
    買臺北縣鶯歌鎮○○○路31號二層，樓房一樓26.22 坪，二
    樓26.22坪計52.44坪。因土地有向前手租賃才會購買地上物
    ，今被告提出拆屋還地之訴而法官不採有租賃關係，而判決
    原告敗訴，原告因而受  鈞院之強制執行，並於94年3 月10
    日執行，雙方當場和解，被告給付原告20萬元，所以當天只
    有拆除33號房屋，31號房屋延後10天，未料被告在93年3 月
    21日僱用怪手及不詳姓名男子10多人前來私自強制將31號房
    屋拆除之事實，業據證人丙○○到庭結證明確（見本院卷第
    85至86頁），並有建物買賣所有權移轉契約書、本院84年度
    訴字第256 號判決及確定證明書、本院民事執行處94年3 月
    10 日 之執行筆錄、照片12張（見本院卷第5 頁、第13至23
    頁、第60至61頁、第97至102 頁）為證，被告已於相當時期
    受合法之通知，而於言詞辯論期日不到場，亦未於所提出之
    書狀內爭執，依民事訴訟法第280 條第3 項前段、第1 項規
    定，視同自認。原告之主張，應信為真實。
五、原告主張：被告補償原告借用33號房屋內存放陶瓷品10萬元
    及31號、33號房屋之搬遷費10萬元，計20萬元，所以當天只
    有拆除33號房屋，31號房屋延後10天，未料被告在94年3 月
    21日僱用怪手及不詳姓名男子10多人前來私自強制將31號房
    屋拆除，致原告遭受嚴重損失。爰依侵權行為之法律關係，
    請求被告賠償等語。被告則辯稱：被告為求執行程序之順利
    終結，同意給予原告20萬元之搬遷費，並經原告收執無訛，
    原告即應於94年3 月21日前遷讓拆除完成，若原告未於該期
    日前完成遷讓拆除，原告同意由被告逕行拆除，原告之請求
    ，顯無權利保護之必要等語。經查：原告無權占用被告所有
    坐落臺北縣鶯歌鎮○○段尖山埔小段74之4 地號土地，經本
    院以84年度訴字第256 號判決，原告應將其所有系爭房屋，
    面積46平方公尺拆除確定。被告本於勝訴確定之該判決向本
    院民事執行處聲請強制執行（案號：92年度執字第26329 號
    ）。嗣於94年3 月10日執行時，系爭房屋所有權人即原告與
    債權人即被告達成協調，同意延緩10日自行搬遷後自行拆除
    ，屆期未搬走之屋內物品，視同廢棄物，任由債權人即被告
    處置及自行拆遷。待自行搬遷後，由債權人即被告貼補。中
    正二路33號建物內物品，原告及債權人即被告達成協議，由
    債權人即被告貼補10萬元，屋內物品全部拋棄。「原告與債
    權人即被告達成最後協議，當場交付原告20萬元支票，由原
    告點收無誤，稱系爭房屋、中正二路33號全數拋棄，任由債
    權人即被告處理，系爭房屋延緩10日拆除，屆期任由債權人
    即被告自行拆除，無異議」等情，有原告提出之本院民事執
    行處94年3 月10日之執行筆錄（見本院卷第60至61頁）為證
    ，且為兩造所不爭執，應信為真。由此可見，依兩造在94年
    3 月10日執行時所達成之協議，原告當場收受被告之20萬元
    支票，並同意系爭房屋、中正二路33號全數拋棄，任由被告
    處理，系爭房屋延緩10日拆除，屆期任由被告自行拆除（含
    系爭房屋屆期未搬走之屋內物品，視同廢棄物，任由被告處
    置），無異議。本件原告既自認未於延緩10日（即94年3 月
    20日）內拆遷系爭房屋及其內物品，而遭被告於94年3 月21
    日（屆期後）僱用怪手及不詳姓名男子10多人前來私自強制
    將系爭房屋拆除如上，足見被告拆除系爭房屋（含處置系爭
    房屋之屋內物品）業已獲得原告同意在先，原告即不得再對
    被告主張其對於系爭房屋於應依法強制拆除之面積46平方公
    尺以外部分之所有權及系爭房屋屋內物品之所有權，而訴請
    被告賠償。是被告辯稱：原告之請求，顯無權利等語，洵屬
    有據，要堪採信。原告主張：被告補償原告借用33號房屋內
    存放陶瓷品10萬元及31號、33號房屋之搬遷費10萬元，計20
    萬元，所以當天只有拆除33號房屋，31號房屋延後10天，未
    料被告在94年3 月21日僱用怪手及不詳姓名男子10多人前來
    私自強制將31號房屋拆除，致原告遭受嚴重損失。爰依侵權
    行為之法律關係，請求被告賠償等語，洵屬無據，尚非可取
    。
六、從而，原告依侵權行為之法律關係，請求如訴之聲明所示，
    為無理由，應予駁回。又原告之訴既經駁回，其假執行之聲
    請即失所附麗，應併予駁回。
七、本件事證已臻明確，兩造其餘攻擊、防禦方法及舉證，經本
　　院審酌後，認對於判決結果均無影響，爰不一一論述，併此
　　指明。
據上論結，本件原告之訴為無理由，依民事訴訟法第78條，判決
如主文。
中　　華　　民　　國　　94　　年　　11　　月　　4 　　日
                  民事第一庭    法  官  楊千儀
以上正本證明與原本無異。
如對本判決上訴，須於判決送達後20日內向本院提出上訴狀（需
按他造人數附繕本）。
中　　華　　民　　國　　94　　年　　11　　月　　4 　　日
                              　書記官　簡青根
